臺灣臺中地方法院刑事判決　　　　　　　　　　　　　　九十三年度自字第六一號
　　自　訴　人　乙○○
　　代　理　人　丙○○律師
　　被　　　告　甲○○
右列被告因妨害自由案件，經自訴人提起自訴，本院判決如左：
    主  文
本件自訴不受理。
    理  由
一、自訴意旨略以：被告甲○○係新光人壽保險股份有限公司（下稱新光公司）豐原
    通訊處經理（處長），自訴人乙○○原為新光公司豐原駐區－豐東通（收）區主
    任（區經理），轄下招攬成員組長吳增霞等七人，承攬張卿雲等八人，合計十五
    人（即俗稱下線），其等業績歸屬自訴人，異動均須自訴人同意始可，此亦為新
    光公司之規定。被告為配合新光公司改制，多次催促自訴人簽署轉任新制區主任
    申請書，均遭自訴人拒絕，詎被告為脅迫自訴人就範，竟於九十二年一月二十七
    日將無印信且未經自訴人簽收之「新光人壽保險股份有限公司九十二年一月二十
    四日（九十二）新壽人調字第００一八號通知」放置自訴人辦公桌上，通知內容
    為將自訴人自九十二年一月二十二日起調派至苗栗文苑通訊處（收）任區經理，
    意圖以改變工作地點，脅迫自訴人知難就範，繼之更於九十二年二月十三日未經
    自訴人同意，將自訴人轄下吳增霞等十五人，自九十二年二月起異動歸屬被告，
    妨害自訴權利之行使，脅迫自訴人就範而簽署轉任新制區主任申請書，因認被告
    涉有刑法第三百零四條之強制罪嫌等語。
二、按同一案件，經檢察官依第二百二十八條規定開始偵查者，不得再行自訴。又不
    得提起自訴而提起者，應諭知不受理之判決，刑事訴訟法第三百二十三條第一項
    前段、第三百三十四條分別定有明文，並得不經言詞辯論為之。而所謂同一案件
    ，係指所訴彼此二案為同一之被告，其被訴之犯罪事實亦屬同一者而言。
三、查本件自訴人乙○○自訴被告甲○○之前揭犯罪事實，自訴人已於九十二年五月
    十二日，另向台灣台中地方法院檢察署檢察官提出告訴，經檢察官依刑事訴訟法
    第二百十八條之規定開始偵查，並於九十二年十二月十四日，以九十二年度偵字
    第一四四四六號為不起訴處分，自訴人聲請再議，現由台灣台中地方法院檢察署
    檢察官續行偵查中（九十三年度偵續字第四七號），有刑事告訴狀、台灣台中地
    方法院檢察署九十二年度偵字第一四四四六號不起訴處分書、九十三年度偵續字
    第四七號偽造文書案件刑事傳票等影本附卷可稽。自訴人提出上開告訴認被告涉
    犯刑法第二百十六條、第二百十條之行使偽造私文書罪嫌，與本件自訴主張被告
    涉犯之罪名雖有不同，惟此部分檢察官本不受拘束，自訴人上開告訴與本件自訴
    所指被告及犯罪事實既均相同，仍屬同一案件。自訴人於九十二年五月十二日提
    出上開告訴，經檢察官開始偵查後，復於九十三年三月三十日對同一案件再行自
    訴，依照前開說明，自應諭知不受理之判決，並不經言詞辯論為之。
據上論結，應依刑訴訟法第三百三十四條、第三百四十三條、第三百零七條，判決如
主文。
中      華      民      國      九十三      年    四    月    二十八    日
                              台灣台中地方法院刑事第八庭
                                審判長法  官  朱  光  國
                                      法  官  洪  俊  誠
                                      法  官  鍾  堯  航
右正本證明與原本無異。
如不服本判決，應於送達後十日內向本院提出上訴狀（須附繕本），上訴於台灣高等
法院台中分院。
                                      書記官
中      華      民      國      九十三      年    四    月    二十八    日
